【裁判字號】    92,簡,260
【裁判日期】    920923
【裁判案由】    營利事業所得稅
【裁判全文】
高雄高等行政法院裁定                            九十二年度簡字第二六０號
    原      告  盛瀚建設有限公司
    代  表  人  甲○○董事長
    被      告  財政部臺灣省南區國稅局
    代  表  人  乙○○局長
右當事人間因營利事業所得稅事件，原告不服財政部中華民國九十二年六月三日台財
訴字第０九二００二五二六五號訴願決定，提起行政訴訟。本院裁定如左：
    主  文
原告之訴駁回。
訴訟費用由原告負擔。
    理  由
一、按「原告之訴，有左列各款情形之一者，行政法院應以裁定駁回之。但其情形可
    以補正者，審判長應定期間先命補正：一、．．．十、起訴不合程式或不備其他
    要件者。」行政訴訟法第一百零七條第一項第十款定有明文。又「納稅義務人對
    於核定稅捐之處分如有不服，應依規定格式，敘明理由，連同證明文件，依左列
    規定，申請復查：一、依核定稅額通知書所載有應納稅額或應補徵稅額者，應於
    繳款書送達後，於繳納期間屆滿翌日起算三十日內，申請復查。」稅捐稽徵法第
    三十五條第一項第一款亦有明文。
二、本件原告因八十八年度營利事業所得稅事件，經被告核定應補徵稅額新台幣三五
    、一０四元，繳納期間自民國（下同）九十一年十一月六日起至九十一年十一月
    十五日止，是依前揭稅捐稽徵法第三十五條第一項第一款規定，原告申請復查之
    期間應自九十一年十一月十六日開始起算三十日，至九十一年十二月十五日屆滿
    ，茲以該日適逢星期日，依法順延至翌日即九十一年十二月十六日（星期一）屆
    滿，詎原告遲至九十一年十二月十七日始將復查申請書付郵寄送，有原告郵寄之
    信封附於原處分卷可稽，是原告申請復查，顯逾法定期間，堪以認定。
三、原告雖主張復查與訴願兩者性質及作用相同，俱為行政救濟程序，故復查程序應
    可類推適用訴願法第十六條規定，扣除在途期間，則原告居所地為高雄縣，受理
    復查之被告位於台南市，應有六日之在途期間可資扣除，是原告復查之申請應未
    逾期云云；惟查，在途期間之設，固在保護當事人之權益，然扣除在途期間，對
    行政爭訟當事人權益影響重大，自應以法律訂定之，如訴願法第十六條、行政訴
    訟法第八十九條均明定在途期間之扣除。又法律所未規定者，非即為法律之漏洞
    ，若為立法者於立法過程中，認無必要而有意疏漏者，即無類推其他法律之適用
    。稅捐稽徵法關於復查申請，係規定向原處分機關提出，該法並無在途期間扣除
    之規定，再以「納稅義務人對稅捐稽徵機關核定之案件，如有不服而申請復查者
    ，應依稅捐稽徵法第三十五條之規定辦理。惟納稅義務人如以郵寄申請書申請復
    查者，其申請復查日期是否已逾該條規定期間之認定，究以郵寄申請書之郵戳日
    期，抑以受理復查機關實際收文日期為準，並無明文規定。茲為維護人民權益，
    特規定凡納稅義務人郵寄申請書申請復查者，得以發寄局郵戳日期為準。」財政
    部六十八年九月十二日台財稅字第三六三八六號函釋有案。依該函釋意旨，復查
    申請之期限，既以發寄郵戳日期為準（即發信主義），與訴願提起之期限，以受
    理機關收受日為準（即達到主義）而有在途期間扣除之規定不同；且復查之申請
    係自繳納期間屆滿翌日起算，再加採發信主義，對當事人顯屬有利，與訴願之提
    起係於收受復查決定書翌日起算，並採達到主義，兩者並非相同，自不得類推訴
    願法關於在途期間扣除規定之適用，原告此之主張，並不可採。
四、綜上所述，原告復查之申請，已逾法定期間，業如前述，被告予以決定駁回，揆
    諸首開規定，並無不合；訴願決定亦予維持，核無違誤；原告復對之提起行政訴
    訟，顯非合法，應予駁回。
五、爰依行政訴訟法第一百零七條第一項第十款、第一百零四條、民事訴訟法第九十
    五條、第七十八條，裁定如主文。
中      華      民      國    九十二    年      九      月    二十三    日
                              高雄高等行政法院第三庭
                                          法      官   戴見草
右為正本係照原本作成。
如不服本裁定，應於送達後十日內，向本院提出抗告狀並表明抗告理由，如於本裁定
宣示後送達前提起抗告者，應於裁定送達後十日內補提抗告理由書（須按他造當事人
人數附繕本）。
提起抗告應繳納送達用雙掛號郵票六份（每份三十四元）。
中      華      民      國    九十二    年      九      月    二十三    日
                                          法院書記官   嚴寶明
附註：
行政訴訟法第二百三十五條（第一項、第二項）：
對於適用簡易程序之裁判提起上訴或抗告，須經最高行政法院之許可。
前項許可，以訴訟事件所涉及之法律見解具有原則性者為限。


司法院資訊處製作；財團法人民間司法改革基金會備份。
